【裁判字號】    95,非抗,17
【裁判日期】    950831
【裁判案由】    拍賣抵押物
【裁判全文】
臺灣高等法院臺南分院民事裁定          95年度非抗字第17號
抗  告  人  基誠實業有限公司
法定代理人  吳威璋
抗  告  人  乙○○
相  對  人  台灣中小企業銀行股份有限公司
法定代理人  丙○○
代  理  人  甲○○
上列抗告人因與相對人臺灣中小企業銀行間拍賣抵押物事件，對
於中華民國95年6月6日臺灣臺南地方法院所為不予許可裁定（95
年度抗字第52號），提起抗告，本院裁定如下：
    主  文
抗告駁回。
抗告程序費用新台幣壹仟元由抗告人負擔。
    理  由
一、抗告意旨略以：相對人計算帳目不清，業向台灣台南地方法
    院提起偽造文書之自訴，又相對人提起之請求清償借款民事
    事件，亦經上訴於本院審理中，其中依相對人所提供之放款
    收據，上載之借款期間、利息期間、利率、手續費違約金，
    依其算法，均不相符，自係明顯灌水，在帳目清楚之前，相
    對人聲請本件拍賣抵押物裁定實無理由，為此提起本件抗告
    等語。
二、按對於非訟事件抗告法院之裁定再為抗告，僅得以其適用法
    規顯有錯誤為理由，並經原法院之許可者為限；前項許可，
    以原裁定所涉及之法律見解具有原則上重要性者為限；民事
    訴訟法第436條之3第3項、第4項及第436條之6之規定，於第
    3項之抗告準用之，非訟事件法第45條第3項、第4項、第5項
    分別定有明文。所謂「適用法規顯有錯誤」，係指原裁定就
    其取捨證據所確定之事實適用法規顯有錯誤而言，不包括認
    定事實不當之情形在內。又所謂有原則上之重要性，係指訴
    訟事件所涉及之法律見解意義重大，而有闡釋之必要而言。
    倘提起再抗告，未具體指出有如何適用法規顯有錯誤之情形
    ，以及上開裁定所涉及之法律見解具有原則上重要性，其再
    抗告顯非合法。
三、經查：
  (一)本件聲請許可拍賣抵押物事件，業據相對人提出之授信約定
    書、週轉金貸款契約、國內信用狀融資契約、借據、他項權
    利證明書、土地登記簿謄本等件為證，足使原裁定法院形式
    上審查相對人對於抗告人確有借款債權、屆期未獲清償，且
    在系爭抵押權存續期間等情，原裁定法院據以准許相對人拍
    賣抵押物之聲請，即無不當。抗告人則對該許可拍賣抵押物
    裁定提起抗告，並以：相對人計算帳目不清，目前二造仍有
    訴訟分別繫屬於臺灣臺南地方法院及本院，在帳目清楚之前
    ，相對人聲請拍賣抵押物裁定，實無理由等語為抗告理由，
    業經抗告法院於抗告裁定理由中詳加說明，抗告人所爭執者
    乃屬實體上法律關係事項，應另循民事訴訟程序起訴以求解
    決，非本件拍賣抵押物之非訟事件，所得審究等語明確。
  (二)本件抗告人對原抗告法院於民國95年4月25日所為抗告裁定
    提起再抗告，仍就抵押物所擔保債權數額等實體事項予以爭
    執，核與適用法規是否顯有錯誤無涉，更未涉及法律意義重
    大而有加以闡釋之必要。原審法院因而以再抗告人不合前開
    再抗告之法定要件，不予許可，並裁定駁回，核無不合。抗
    告人仍執陳詞，指摘原裁定不當，為無理由，應予駁回。
四、據上論結，本件抗告為無理由。依非訟事件法第46條、民事
    訴訟法第495條之1第1項、第449條第1項、第95條、第78條
    ，裁定如主文。
中    華    民    國    95    年    8    月    31     日
                  民事第二庭    審判長法  官  丁振昌
                                      法  官  吳上康
                                      法  官  李素靖
上為正本係照原本作成。
不得抗告。
中    華    民    國    95    年    9    月     1     日
                                      書記官  林鈴香
                                                 K


司法院資訊處製作；財團法人民間司法改革基金會備份。
